【裁判字號】    89,易,671
【裁判日期】    891003
【裁判案由】    傷害
【裁判全文】
臺灣新竹地方法院刑事判決                          八十九年度易字第六七一號
    公  訴  人  臺灣新竹地方法院檢察署檢察官
    被      告  甲  ○
                乙○○
右列被告因傷害案件，經檢察官提起公訴（八十九年度偵字第二二六七號），本院判
決如左︰
    主  文
甲○、乙○○均無罪。
    理  由
一、公訴意旨略以：被告甲○於民國八十九年四月十六日上午九時許，至新竹市○○
    街三十六號丙○○○住處，因細故與丙○○○發生爭執後，竟基於傷害之犯意，
    以徒手將丙○○○拉倒在地，致丙○○○受有右背（起訴書誤載為左背）皮下出
    血斑之傷害。乙○○隨後於同日十時許與其妻甲○在返回上址時，亦本於傷害之
    犯意，將丙○○○拉去撞牆，使丙○○○受有左大腿皮下出血斑之傷害，因認被
    告二人涉有刑法第二百七十七條第一項之普通傷害罪嫌。
二、按犯罪事實應依證據認定之，無證據不得推定其犯罪事實。又不能證明被告犯罪
    者，應諭知無罪之判決，刑事訴訟法第一百五十四條、第三百零一條第一項分別
    定有明文。次按，被害人之陳述如無瑕疵，且就其他方面調查又與事實相符，固
    足採為科刑之基礎，倘其陳述尚有瑕疵，則在未究明前，遽採為論罪科刑之依據
    ，即難認適法，最高法院著有六十一年台上字第三Ｏ九九號判例可資參照；另告
    訴人之指訴係以使被告入罪為目的，故多作不利於被告之陳述，自不得以其指訴
    為被告犯罪之唯一證據，仍必須調查其他證據證明告訴人之指訴與事實相符，始
    可採為證據，實務上亦迭著有明例（如最高法院五十二年台上字第一三００號著
    有判例可參）。
三、本件公訴人認被告甲○、乙○○涉犯上開傷害罪嫌，無非以被害人即告訴人之指
    訴及其所提出之診斷證明書一紙為論據。惟訊據被告甲○、乙○○均堅詞否認有
    上開傷害之犯行，被告甲○辯稱：並沒有打告訴人等語；被告乙○○辯稱：沒有
    打告訴人，亦沒有拉告訴人撞牆等語。
四、經查，被告甲○與告訴人於右開時地發生爭執，係起因於雙方就告訴人之前標得
    被告住家旁的房屋，而被告要求在雙方公共界上裝設水龍頭一事意見不一所致，
    業經被告、告訴人分別陳述在卷，雖告訴人提出診斷證明書一紙為其告訴被告等
    傷害之論據，然驗傷診斷證明書僅能證明告訴人有受傷之事實，並不能證明被告
    有對告訴人為傷害之行為。再查，據告訴人陳稱「被告之親人有欠伊錢，告訴人
    因而標得被告親人之房子，於法院點交時，被告等一再阻止，並要求低價租告訴
    人標得之房子」等語，是告訴人與被告間早有怨隙，則本件告訴人指訴之證明力
    應比一般原無怨隙之告訴人為低。再參以告訴人於【偵查中】供稱：甲○拉伊，
    拉了許久伊即跌倒而撞傷，乙○○推伊去撞牆壁等語（見八十九年度偵字第二二
    六七號偵查卷宗第二頁背面、第十、十一頁）。於本院【訊問時】陳稱：甲○一
    直拉伊造成伊跌倒，伊右背受傷、被告乙○○就直接上前推伊去撞牆造成伊左大
    腿受傷云云（見本院八十九年六月二十二日訊問筆錄第三、四頁）；復陳稱：被
    告乙○○一下來就推伊，害伊撞到旁邊鐵椅造成伊受傷云云（見本院同年七月二
    十五日訊問筆錄第三頁）、乙○○馬上推伊，使伊撞到鐵桌子造成伊受傷云云（
    見本院同年八月三十一日訊問筆錄第三頁），而於本院【審理時】嗣又陳稱：甲
    ○拉伊，後來她的手一鬆，伊去撞到鐵柱子，乙○○推伊，造成伊撞到騎樓地的
    鐵桌子後，伊的腳絆到椅子再跌倒地上云云。告訴人於偵查中及本院訊問暨審理
    時之前後指訴不一，其陳述已存有瑕疵，且證人即告訴人之夫葉增欽、告訴人之
    女丁○○於本院訊問時之證述亦與告訴人之指訴不盡相符，丁○○證稱：伊看到
    甲○將伊母親「推到」等語（見本院六月二十二日訊問筆錄第四頁）【此與告訴
    人指稱甲○拉伊造成伊跌倒、甲○拉伊，後來她的手一鬆，伊去撞到鐵柱子之情
    節不符】；而葉增欽證稱：伊從工廠的監視器內看到乙○○推伊太太去撞牆壁等
    語（見本院七月二十五日訊問筆錄第三頁）【此與告訴人指稱乙○○推伊，造成
    伊撞到騎樓地的鐵桌子後，伊的腳絆到椅子再跌倒地上之情節不符】。綜上，本
    案實難以告訴人受有右背部皮下出血斑、左大腿皮下出血斑之傷害、告訴人上開
    有瑕疵之指訴及證人與告訴人指訴不盡相符之證言，遽認被告二人有傷害之犯行
    。是本案公訴人所舉之證據既均不足以證明被告有傷害告訴人之犯行，被告二人
    之辯解尚可採信。此外，復查無其他積極證據足資認定被告有公訴人所指之犯行
    ，本院自應對被告為無罪之諭知，以免冤抑。
據上論斷，應依刑事訴訟法第三百零一條第一項判決如主文。
本案經檢察官林李嘉到庭執行職務。
中      華      民      國    八十九    年      十      月      三      日
                                    臺灣新竹地方法院刑事第一庭
                                        審判長  法  官  賴  淑  敏
                                                法  官  蘇  嘉  豐
                                                法  官  馮  俊  郎
右正本證明與原本無異。
如不服本判決，應於判決送達後十日內向本院提出上訴狀（應附繕本），上訴於臺灣
高等法院。
                                                書記官  謝  國  聖
中      華      民      國    八十九    年      十      月      三      日


司法院資訊處製作；財團法人民間司法改革基金會備份。
